臺灣彰化地方法院刑事判決　　　　　　 100年度訴字第1378號
公　訴　人　臺灣彰化地方法院檢察署檢察官
被　　　告　林旭榮
上列被告因違反毒品危害防制條例案件，經檢察官提起公訴（10
0年度毒偵字第1917號），本院依簡式審判程序判決如下：
    主  文
林旭榮施用第一級毒品，累犯，處有期徒刑壹年。
    犯罪事實
一、林旭榮前於民國91年間因施用毒品案件，經本院以91年度毒
    聲第2724號裁定送觀察、勒戒後，認有繼續施品傾向，再由
    本院以92年度毒聲字第32號裁定令入戒治處所施以強制戒治
    1 年，於93年1 月7 日強制戒治執行完畢釋放，並由臺灣彰
    化地方法院檢察署檢察官以93年度戒毒偵字第37號為不起訴
    處分確定。復於97年間因同時施用第一、二級毒品案件，經
    本院以97年度訴字第1039號判處有期徒刑9 月，經上訴後，
    繼由臺灣高等法院臺中分院以97年度上訴字第1683號判決上
    訴駁回而確定，入監執行後，於98年8 月24日徒刑執行完畢
    出監。
二、惟林旭榮仍未思悔改，復基於施用第一、二級毒品之犯意，
    於100 年8 月17日中午12時30分許，在其位於彰化縣鹿港鎮
    東崎里富麗二街22號1 樓現居地，以將海洛因及甲基安非他
    命混合置入玻璃吸食器內點火燒烤後吸食煙霧之方式，同時
    施用第一級毒品海洛因、第二級毒品甲基安非他命1 次。嗣
    於100 年8 月17日下午4 時許，因涉嫌販賣案毒案件，經警
    持搜索票前往林旭榮上開居住處所執行搜索，並徵得其同意
    後採取尿液檢體送驗，結果呈現嗎啡及甲基安非他命陽性反
    應，而查悉上情。
三、案經彰化縣警察局鹿港分局報請臺灣彰化地方法院檢察署檢
    察官偵查起訴。
    理  由
一、本件被告林旭榮所犯係死刑、無期徒刑、最輕本刑為3年以
    上有期徒刑以外之罪，其於準備程序就前揭被訴事實為有罪
    之陳述，經受命法官告知簡式審判程序之旨，並聽取其與公
    訴人之意見後，本院認無不得或不宜改依簡式審判程序進行
    之處，爰依刑事訴訟法第273條之1第1項、第284條之1，裁
    定本案由受命法官獨任進行簡式審判程序，合先敘明。
二、上開犯罪事實，有下列證據可資證明：
    (一)彰化縣警察局鹿港分局委託檢驗尿液代號與真實姓名對照
      表。
    (二)詮昕科技股份有限公司濫用藥物尿液檢驗報告。
    (三)去氧核醣酸條例以外案件接受尿液採樣同意書。
    (四)臺灣高等法院被告前案紀錄表，及偵卷所附刑案資料查註
      紀錄表。
    (五)被告於警詢、偵訊及本院審理時之自白。
三、論罪科刑：
    (一)按毒品危害防制條例於92年7 月9 日修正公布，自93年1
      月9日 施行，其中第20條、第23條將施用毒品之刑事處遇
      程序，區分為「初犯」及「5 年內再犯」、「5 年後再犯
      」。依其立法理由之說明：「初犯」，經觀察、勒戒或強
      制戒治後，應為不起訴處分或不付審理之裁定；經觀察、
      勒戒或強制戒治執行完畢釋放後，「5 年內再犯」者，因
      其再犯率甚高，原實施之觀察、勒戒及強制戒治既已無法
      收其實效，爰依法追訴或裁定交付審理。至於經觀察、勒
      戒或強制戒治執行完畢釋放後，「5 年後再犯」者，前所
      實施之觀察、勒戒或強制戒治已足以遮斷其施用毒品之毒
      癮，為期自新及協助其斷除毒癮，仍適用「初犯」規定，
      先經觀察、勒戒或強制戒治之程序。從而依修正後之規定
      ，僅限於「初犯」及「5 年後再犯」二種情形，始應先經
      觀察、勒戒或強制戒治程序。倘被告於5 年內已再犯，經
      依法追訴處罰，縱其第3 次（或第3 次以上）再度施用毒
      品之時間，在初犯經觀察、勒戒或強制戒治執行完畢釋放
      5 年以後，已不合於「5 年後再犯」之規定，且因已於「
      5 年內再犯」，顯見其再犯率甚高，原實施觀察、勒戒或
      強制戒治，已無法收其實效，即應依該條例第10條處罰（
      最高法院95年第7 次、97年第5 次刑事庭會議決議參照）
      。查本件被告前因施用毒品案件，經送觀察勒戒、強制戒
      治執行完畢釋放後5 年內，仍因施用毒品犯行而遭訴追、
      判刑，是本件被告並不合於「5 年後再犯」之規定，揆諸
      上開說明，被告所為已符合毒品危害防制條第23條第2 項
      之所定之追訴要件，並無「初犯」規定之適用，自毋須再
      重新施予觀察、勒戒之處遇程序，而應直接訴追處罰。
    (二)核被告於100年8月17日中午12時30分許，同時施用海洛因
      、甲基安非他命之所為，係犯毒品危害防制條例第10條第
      1 項及第2項之施用第一級毒品及施用第二級毒品罪。被
      告於施用前持有第一、二級毒品之低度行為，應為施用之
      高度行為所吸收，不另論罪。其於前揭時、地將海洛因及
      甲基安非他命混合置入玻璃吸食器內點火燒烤後吸食煙霧
      ，以此方式同時施用兩種毒品，係一行為觸犯二罪名，為
      想像競合犯，應從一重罪即施用第一級毒品罪處斷。
    (三)被告之前案紀錄，有臺灣高等法院被告前案紀錄表，及偵
      卷所附刑案資料查註紀錄表在卷可參。其於上開受有期徒
      刑宣告之案件執行完畢後5年內故意再犯本件有期徒刑以
      上之罪，為累犯，應依刑法第47條第1項之規定，加重其
      刑。
    (四)爰審酌被告前有施用毒品之前科，復曾執行強制戒治之處
      分，猶未能戒除毒癮，而再為本件施用毒品之犯行，尚乏
      禁絕毒害之決心，而本件驗尿報告顯示被告尿液檢體中嗎
      啡及甲基安非他命之濃度甚高，犯罪情節嚴重，惟其自到
      案後始終坦認犯行，態尚良好，暨審酌被告之智識程度、
      素行紀錄等一切情狀，量處如主文所示之刑，以資儆懲。
四、如不服本判決應於收受判決後10日內向本院提出上訴書狀，
    並應敘述具體理由。其未敘述上訴理由者，應於上訴期間屆
    滿後20日內向本院補提理由書（須附繕本），切勿逕送上級
    法院。
據上論斷，應依刑事訴訟法第273條之1第1項、第299條第1項前
段、第310條之2、第454條第1項，毒品危害防制條例第10條第1
項、第2項，刑法第11條前段、第47條第1項、第55條，判決如主
文。
本案經檢察官賴志盛到庭執行職務。
中    華    民    國   100    年    12    月    13    日
                  刑事第七庭      法  官  黃玉齡
以上正本證明與原本無異。
如不服本判決，應於收受判決後10日內向本院提出上訴書狀，並
應敘述具體理由；其未敘述上訴理由者，應於上訴期間屆滿後20
日內向本院補提理由書（均須按他造當事人之人數附繕本「切勿
逕送上級法院」）。
中    華    民    國   100    年    12    月    13    日
                                  書記官  黃鏽金
附錄論罪科刑法條：
毒品危害防制條例第10條
施用第一級毒品者，處6月以上5年以下有期徒刑。
施用第二級毒品者，處3年以下有期徒刑。